# 求助陈版主，集团子公司报告出具日期的疑问

提问人：liuweisheng 时间：2022-06-02 09:20:27
集团合并大报告报告出具日 21 年 4 月 20 日，集团子公司报告出具日期 21 年 6 月 1 日，子公司报告出具日期是否可以晚于大报告出具日。谢谢版主解惑。

回答人：chenyiwei
实务中，可能先出具母公司（如上市公司）的报告，再出具子公司的报告。但这只是实务中操作顺序的差别。母公司合并报表的审计报告出具前提是实质上完成对子公司等组成部分的审计工作，即子公司的报告虽然可能后出，但应当是基于截至母公司审计报告日已完成的对该子公司的审计工作和获取的审计证据出具子公司报告。相应地，虽然子公司报告的实际出具日期可能较晚（如2022.6.1），但其审计报告日仍然是母公司审计报告日的同一天（2022.4.30）。